# 请教陈版：关于用人单位和劳务公司计提劳务派遣工薪酬存在差异的会计处理

提问人：dszh87 时间：2021-07-22 08:05:06
A公司的劳务派遣员工（员工全由A公司管理，满足“职工薪酬“的核算规定）的工资由A公司先支付给劳务公司B后，再由B支付给劳务工，但是A确认的劳务工的工资与B确认的劳务工的金额不一致，另外，A是计算了劳务派遣工的五险一金，并支付给了B，但是B并未完全给员工购买五险一金，工资和社保的差额部分全部归B所有。针对这种情况，A在确认工资和社保时如何处理？（ 1 ）将A确认的劳务工工资和社保全部计入“应付职工薪酬-工资”和”应付职工薪酬-社保”？（ 2 ）A根据B公司应发劳务工的工资和实际购买社保情况确认“应付职工薪酬-工资”和”应付职工薪酬-社保”，差额确认支付劳务公司的“管理费“？

回答人：chenyiwei
不需要考虑B公司实际向劳务人员支付薪酬和缴纳社保的情况，只需根据A自身在协议中应履行的义务及其实际履行情况进行会计处理即可。例如，A与B的协议约定劳务人员应得工资 100 ，社保 30 ，A也据此将 130 支付给了B，则A就确认“职工薪酬——工资”100，“职工薪酬——社保”30。至于B实际上给了劳务人员多少工资，交了多少社保，均与A的会计处理无关。